臺灣臺北地方法院刑事判決　　　　　　　 96年度訴字第773號
　　公　訴　人　臺灣臺北地方法院檢察署檢察官
　　被　　　告　甲○○
　　　　　　　　　　　　　號7.
上列被告因違反毒品危害防制條例案件，經檢察官提起公訴（九
十六年度毒偵字第一一四八號），因被告於準備程序中就犯罪事
實為有罪陳述，經合議庭裁定依簡式審判程序審理，本院判決如
下：
    主  文
甲○○施用第一級毒品，處有期徒刑捌月；又施用第二級毒品，
處有期徒刑肆月，扣案之第二級毒品甲基安非他命壹小包（淨重
零點零伍公克）、內含甲基安非他命殘渣（量微無法析離計重）
之吸食器壹組，均沒收銷燬；應執行有期徒刑拾月，扣案之第二
級毒品甲基安非他命壹小包（淨重零點零伍公克）、內含甲基安
非他命殘渣（量微無法析離計重）之吸食器壹組，均沒收銷燬。
    事  實
一、甲○○前於民國九十三年間因施用第一級毒品海洛因、第二
    級毒品安非他命，經本院九十三年度毒聲字第七八四號裁定
    送觀察、勒戒後，認有繼續施用毒品之傾向，再經本院九十
    四年度毒聲字第四九二號裁定令入戒治處所施以強制戒治，
    於九十五年三月二日釋放出監，經臺灣臺北地方法院檢察署
    於同月十五日以九十五年度戒毒偵字第四七、四八、四九號
    案件，以其戒治期滿而為不起訴處分。詎甲○○仍不思戒除
    毒癮，分別基於施用第一級毒品海洛因、第二級毒品安非他
    命之犯意，在其位於臺北市○○○路○段二二八巷五十號之
    居所，於九十六年三月二十六日十八時許，以點火燒烤吸用
    煙霧之方式，施用第二級毒品甲基安非他命一次，及於同月
    二十七日某時，以針筒注射之方式，施用第一級毒品海洛因
    一次，嗣於九十六年三月二十七日晚間二十一時三十分許，
    為警在上址查獲，並扣得第二級毒品甲基安非他命一小包（
    淨重○點○五公克）、內含甲基安非他命殘渣（量微無法析
    離計重）之吸食器一組。
二、案經臺北市政府警察局內湖分局報告臺灣臺北地方法院檢察
    署檢察官偵查起訴，因被告於準備程序中就犯罪事實為有罪
    陳述，經合議庭裁定依簡式審判程序審理。
    理  由
一、前揭事實，業據被告甲○○於審理中坦承不諱（見本院九十
    六年六月十五日審理筆錄），又被告於為警查獲後所採集之
    尿液檢體經送鑑驗結果，呈嗎啡及可待因、甲基安非他命陽
    性反應，有臺灣尖端先進生技醫藥股份有限公司九十六年四
    月四日濫用藥物檢驗報告一份附卷可稽（見偵查卷第五三頁
    ），再扣案物一小包經鑑驗結果，含甲基安非他命成份，亦
    有臺北市政府警察局內湖分局查獲涉嫌毒品危害防制條例毒
    品初步鑑驗報告單一紙在卷可按（見偵查卷第二六頁），此
    外，並有扣案之甲基安非他命一小包（淨重○點○五公克）
    、內含甲基安非他命殘渣（量微無法析離計重）之吸食器一
    組可憑，足認被告出於任意性之自白與事實相符，而得採信
    。再被告前於九十三年間因施用第一級毒品海洛因、第二級
    毒品安非他命，經本院九十三年度毒聲字第七八四號裁定送
    觀察、勒戒後，認有繼續施用毒品之傾向，再經本院九十四
    年度毒聲字第四九二號裁定令入戒治處所施以強制戒治，於
    九十五年三月二日釋放出監，經臺灣臺北地方法院檢察署於
    同月十五日以九十五年度戒毒偵字第四七、四八、四九號案
    件，以其戒治期滿而為不起訴處分等情，有臺灣高等法院被
    告前案紀錄表一份在卷可參。綜上，被告甲○○前因施用毒
    品案件，經送強制戒治執行完畢釋放後，五年內再犯本件施
    用毒品犯罪，事證明確，應依法論科。
二、按海洛因、安非他命分屬毒品危害防制條例第二條第二項第
    一款、第二款所規定之第一級、第二級毒品。核被告甲○○
    所為，係犯毒品危害防制條例第十條第一項之施用第一級毒
    品罪，及同條第二項之施用第二級毒品罪，被告因施用第一
    級、第二級毒品而持有第一級、第二級毒品之低度行為，應
    分別為施用之高度行為所吸收，均不另論罪。被告所犯前開
    二罪間，犯意各別，行為互殊，應予分論併罰。爰審酌被告
    前已因施用第一級、第二級毒品，經強制戒治執行完畢而由
    檢察官為不起訴處分在案，竟仍再犯本件施用毒品犯行，足
    見其戒毒意志薄弱，惟念被告於犯罪後坦承犯行不諱，暨被
    告之生活狀況、品行、智識程度等一切情狀，分別量處如主
    文所示之刑，並定其應執行之刑，以資懲儆。末查扣案之內
    含甲基安非他命殘渣（量微無法析離計重）之吸食器一組，
    業據被告於警訊及審理中供承係供其施用甲基安非他命之用
    ，且與查獲之第二級毒品甲基安非他命無法分離，該吸食器
    與扣案之第二級毒品甲基安非他命一小包（淨重○點○五公
    克），均應依毒品危害防制條例第十八條第一項前段規定，
    宣告沒收銷燬。
據上論斷，應依刑事訴訟法第二百七十三條之一第一項、第二百
九十九條第一項前段，毒品危害防制條例第十條第一項、第二項
、第十八條第一項前段，刑法第十一條前段、第五十一條第五款
，判決如主文。
本案經檢察官黃士元到庭執行職務
中　　華　　民　　國　九十六　年　  六　　月  二十九  日
  　　　　　　　　　　刑事第八庭　法　官　孫　曉　青
上正本證明與原本無異。
如不服本判決應於送達後十日內向本院提出上訴狀。
                                  書記官　郭　錦　賢
中　　華　　民　　國　九十六　年　  六　　月  二十九  日
附錄本案論罪科刑法條全文
毒品危害防制條例第十條
施用第一級毒品者，處六月以上五年以下有期徒刑。
施用第二級毒品者，處三年以下有期徒刑。
